臺灣臺中地方法院刑事判決
111年度交簡上字第154號
上  訴  人  
即  被  告  劉信宏



上列上訴人即被告因公共危險案件，不服本院中華民國111年4月
14日111年度中交簡字第592號第一審簡易判決（聲請簡易判決處
刑案號：111年度速偵字第1151號），提起上訴，本院管轄之第
二審合議庭判決如下：
    主  文
上訴駁回。
    事實及理由
一、本案經本院審理結果，認第一審簡易判決認事用法及量刑均
    無不當，應予維持，除增列「被告劉信宏於本院準備程序及
    審理中之自白」為證據外，其餘均引用第一審判決書之事實
    、證據及理由（如附件）。
二、上訴人即被告（下稱被告）上訴意旨略以：我是前一天晚間
    友人到家中聚會飲酒，翌日下午始騎乘機車上路，因為肝臟
    不好代謝較慢，才會犯下觸犯本案公共危險罪，我尚須扶養
    母親，經濟狀況不佳，請法院從輕量刑等語。
三、按刑之量定，係實體法上賦予法院得為自由裁量之事項，倘
    其未有逾越法律所規定之範圍，或濫用其權限，即不得任意
    指摘為違法，以為上訴之理由；在同一犯罪事實與情節，如
    別無其他加重或減輕之原因，下級審量定之刑，亦無過重或
    失輕之不當情形，則上級審法院對下級審法院之職權行使，
    原則上應予尊重（最高法院75年台上字第7033號判例、85年
    度台上字第2446號判決意旨參照）。經查，原判決認被告犯
    行事證明確，援引刑法第185條之3第1項第1款、第47條第1
    項等規定，並審酌被告前於91年、108年、109年間均有酒後
    駕車之公共危險之前案紀錄，仍未自我警惕並謹記教訓，為
    圖一己往來之便，於飲酒後未詳加確認體內酒精成分代謝完
    全，即率爾騎乘普通重型機車上路，漠視法律規定誡命及自
    身與公眾之生命、身體安全，兼衡被告尚知坦認犯行之犯後
    態度、經測得吐氣酒精濃度為每公升0.27毫克、幸未肇事即
    經查獲等一切情狀，量處有期徒刑6月，並諭知易科罰金之
    折算標準，經核原審認事用法均無違誤，量刑業已詳細審酌
    刑法第57條所列各款事由及一切情狀，無逾越法定範圍之違
    法或顯然過重之不當，亦未有逾越比例原則及平等原則之瑕
    疵可指，依前揭說明，本院即應予尊重，尚難逕認原審之刑
    罰裁量有何失當之情事，另審酌被告既已知悉肝臟功能不佳
    ，於飲用酒類後本更應謹慎留意以確保體內酒精代謝完畢，
    卻輕率騎乘機車上路而第4度觸犯公共危險罪，原審考量全
    案情節，就本案於法定刑度內量處有期徒刑6月，並諭知易
    科罰金折算標準，已屬給予被告刑度上之優惠，是被告主張
    原審量刑過重，請求從輕量刑云云，為無理由，自應予駁回
    。
據上論斷，應依刑事訴訟法第455條之1第1項、第3項、第368條
、第364條、第373條，判決如主文。
本案經檢察官陳建文聲請簡易判決處刑，檢察官王淑月到庭執行
 職務。
中　　華　　民　　國　　111 　年　　8 　　月　　3 　　日
                  刑事第一庭    審判長法  官  李進清
　　　　　　　　　                    法  官  張德寬
    　　　　　　　　　                法  官  路逸涵
以上正本證明與原本無異。
不得上訴。
　
                                      書記官  黃于娟
中　　華　　民　　國　　111 　年　　8 　　月　　3 　　日
附錄本案論罪科刑法條全文
中華民國刑法第185條之3
駕駛動力交通工具而有下列情形之一者，處3年以下有期徒刑，
得併科30萬元以下罰金：
一、吐氣所含酒精濃度達每公升零點二五毫克或血液中酒精濃度
    達百分之零點零五以上。
二、有前款以外之其他情事足認服用酒類或其他相類之物，致不
    能安全駕駛。
三、服用毒品、麻醉藥品或其他相類之物，致不能安全駕駛。
因而致人於死者，處3年以上10年以下有期徒刑，得併科2百萬元
以下罰金；致重傷者，處1年以上7年以下有期徒刑，得併科1百
萬元以下罰金。
曾犯本條或陸海空軍刑法第54條之罪，經有罪判決確定或經緩起
訴處分確定，於十年內再犯第1項之罪因而致人於死者，處無期
徒刑或5年以上有期徒刑，得併科3百萬元以下罰金；致重傷者，
處3年以上10年以下有期徒刑，得併科2百萬元以下罰金。